臺灣高雄地方法院刑事判決　　　　　　 99年度交訴字第103號
公　訴　人　臺灣高雄地方法院檢察署檢察官
被　　　告　吳信賢
上列被告因過失傷害案件，經檢察官提起公訴（99年度偵字第26
011 號），本院判決如下：
    主  文
吳信賢犯肇事致人傷害逃逸罪，處有期徒刑陸月，如易科罰金，
以新臺幣壹仟元折算壹日，緩刑貳年，並應按附表所示內容向被
害人支付損害賠償。
被訴業務過失傷害部分公訴不受理。
    事  實
一、吳信賢為系統廚具傢具公司司機，為從事駕駛業務之人，於
    民國99年6月22日17時3分許，駕駛9311─WR號自用小貨車，
    （下稱前揭小貨車），沿高雄市○○區○○路南向北行駛於
    外側車道，經途同路346 號前，本應注意車前狀況，且無不
    能注意之情事，竟疏未注意及此，擦撞同向在前行駛，由黃
    美香駕駛之375 ─EUR 號重機車左前車頭及後視鏡，致黃美
    香人車倒地，受有頭皮及四肢多處挫傷（過失傷害部分業據
    撤回告訴，詳後述）。詎吳信賢明知其駕駛屬於動力交通工
    具之前揭小貨車已經肇事，黃美香並因此受有傷害，竟未停
    車，亦未下車處理採取必要之救護措施，反駕車逕行離去，
    嗣經在該處之不詳路人記下車牌號碼告知黃美香，黃美香報
    警始循線查知上情。
二、案經黃美香訴由高雄市政府警察局三民第二分局移送臺灣高
    雄地方法院檢察署檢察官偵查起訴。
    理  由
壹、有罪部分：
一、證據能力部分：
    按被告以外之人於審判外之陳述，雖不符刑事訴訟法第159
    條之1 至之4 之規定，然經當事人於審判程序同意作為證據
    ，法院審酌該言詞陳述或書面陳述作成時之情況，認為適當
    者，亦得為證據，刑事訴訟法第159 條之5第1項定有明文。
    本判決後開引用具有傳聞證據性質之證據資料，已經檢察官
    、被告吳信賢（下稱被告）於準備程序期日同意為證據使用
    ，是其縱無刑事訴訟法第159 條之1 至第159 條之4 或其他
    傳聞法則例外之情形，亦經本院審酌該證據作成之情況，既
    無違法取得情事，復無證明力明顯過低等情形，以得供做法
    院判斷事實之依據為適當，認為均有證據能力，得為證據。
二、實體部分：
(一)、上揭事實，業據被告於本院審理時供承不諱（見本院卷第22
    頁），核與證人即告訴人黃美香於警詢及偵查中證述相符，
    並有高雄榮民總醫院診斷證明書、高雄市○○○○○道路交
    通事故談話紀錄表、道路交通事故現場圖、道路交通事故調
    查報告表(一)、(二)、高雄市○○○○○道路交通事故照片9 幀
    、監視錄影畫面翻拍照片2 幀、車號查詢汽車車籍、手抄車
    號紙本1 張在卷可稽（見警卷第8 至10、12至15、19至25、
    29、30頁），被告自白肇事致人受傷而逃逸，核與事實相符
    ，犯行堪予認定。本件被告犯罪事證已臻明確，應依法論科
    。
(二)、核被告所為，係犯刑法第185 條之4 之肇事逃逸罪。爰審酌
    被告駕駛車輛發生道路交通事故，致被害人黃美香受傷，未
    為救護，逕自離開現場，可能造成其肇事所生之損害更形嚴
    重，行為實無足取，惟念及被告前無任何犯罪之前科紀錄，
    此有臺灣高等法院被告前案紀錄表1 份在卷可憑，素行尚稱
    良好，被告於本院審理期間，業已坦承犯行，並與被害人黃
    美香達成和解，同意分期賠償5 萬元（含強制汽車責任保險
    金）以填補行為所生損害，有調解筆錄在卷可按，犯後態度
    尚可等一切情狀，量處如主文所示之刑，以資儆懲。又被告
    前未曾因故意犯罪受有期徒刑以上刑之宣告，有台灣高等法
    院被告前案紀錄表在卷可參，其經此偵審程序後，應知所警
    惕，而無再犯之虞，本院因認被告所受刑之宣告，以暫不執
    行為適當，爰併予宣告緩刑2 年，並應按附表所示內容對被
    害人支付損害賠償，以啟自新。
貳、公訴不受理部分：
一、公訴意旨另以：被告吳信賢為系統廚具傢具公司司機，為從
    事駕駛業務之人，於99年6 月22日17時3 分許，駕駛9311─
    WR號自用小貨車，（下稱前揭小貨車），沿高雄市○○區○
    ○路南向北行駛於外側車道，經途同路346 號前，本應注意
    車前狀況，並無不能注意之情事，竟疏未注意及此，擦撞同
    向在前行駛，由黃美香駕駛之375 ─EUR 號重機車左前車頭
    及後視鏡，致黃美香人車倒地，受有頭皮及四肢多處挫傷之
    傷害，因認被告涉有刑法第284 條第2 項前段業務過失傷害
    罪嫌。
二、按告訴乃論之罪，告訴人於第一審辯論終結前，得撤回其告
    訴；又告訴經撤回者，法院應諭知不受理之判決，刑事訴訟
    法第238 條第1 項、第303 條第3 款分別定有明文。
三、本件被告因業務過失傷害案件，經檢察官提起公訴，依刑法
    第287 條前段之規定須告訴乃論。茲據告訴人黃美香於本院
    審理中，聲明撤回其告訴，有撤回告訴狀1 紙在卷可稽，揆
    諸前開說明，應逕為諭知不受理之判決。
據上論斷，應依刑事訴訟法第299 條第1 項前段、第303 條第3
款，刑法第185 條之4、第41條第1 項前段、第74條第1 項第1
款、第2 項第3 款，刑法施行法第1 條之1 ，判決如主文。
本案經檢察官周天畏到庭執行職務。
中    華    民    國   100    年    1     月    6     日
                  刑事第十九庭  審判長法  官  陳志銘
                                      法  官  陳松檀
                                      法  官  吳芝瑛
以上正本證明與原本無異。
如不服本判決應於收受送達後10日內向本院提出上訴書狀，並應
敘述具體理由；如未敘述上訴理由者，應於上訴期間屆滿後20日
內向本院補提理由書（均須按他造當事人之人數附繕本）「切勿
逕送上級法院」。
中    華    民    國   100    年    1     月    6     日
                                      書記官   王楨珍
┌───────────────────────────────────────┐
│附表                                                                          │
├─────┬─────┬───────────────────────────┤
│被害人    │給付之總額│給付之方式                                            │
│          │（新臺幣）│                                                      │
├─────┼─────┼───────────────────────────┤
│吳信賢    │伍萬元    │(一)於民國九十九年十二月十七日前給付新臺幣貳萬元。(二)餘款│
│          │（含強制汽│新臺幣參萬元於民國一百年一月十六日前給付完畢。(三)如有一│
│          │車責任保險│期未付，視為全部到期。                                │
│          │金）      │                                                      │
└─────┴─────┴───────────────────────────┘
附錄本案論罪科刑法條全文：
刑法第185 條之4
駕駛動力交通工具肇事，致人死傷而逃逸者，處6 月以上5 年以
下有期徒刑。